臺灣高等法院臺南分院刑事判決　　　　　　 九十一年度上易字第五六號　　Ｃ
　　　上　訴　人　丙　○　○
　　　選任辯護人　許　哲　嘉
右上訴人因竊盜案件，不服臺灣雲林地方法院九十一年度易緝字第六號中華民國九十
一年三月十三日第一審判決（起訴案號：臺灣雲林地方法院檢察署八十九年度偵字第
三四五二號），提起上訴，本院判決如左：
      主      文
原判決撤銷。
丙○○共同連續毀壞門扇，於夜間侵入住宅竊盜，處有期徒刑捌月。
      事      實
一、丙○○與沈良全（另案判決確定）共同基於意圖為自己不法所有暨概括犯意之聯
    絡，於民國（下同）八十九年六月二十八日晚上九時許，共同至雲林縣二崙鄉○○村○○路十五之二號，推由丙○○負責把風，沈良全則持長約七、八公分之十
    字鑰匙一支（未扣案），破壞上址由乙○○租賃供居住使用之房號Ｂ三九號套房
    鑲在門上之平面十字鎖孔之門鎖，致該門鎖不堪使用而失其防閑之功能。丙○○
    與沈良全遂先後進入該套房內，共同竊得乙○○所有之現金新台幣（下同）二千
    元、手錶及金錶各一只、項鍊二條、手鍊一條（合計損失約七萬多元）。得手後
    二人復承上開犯意之聯絡，連續以相同方法破壞同址由甲○○租賃供居住使用之
    房號Ｂ二八號套房同上類型門鎖，亦致該門鎖不堪使用而失其防閑之功能。二人
    並相繼進入該套房內，共同竊得甲○○所有現金六、七千元、手錶一只、手機一
    支（合計損失約二萬餘元）。嗣經乙○○、甲○○報警循線查獲，而上開十字鑰
    匙則已丟棄滅失。
二、案經雲林縣警察局西螺分局報請台灣雲林地方法院檢察署檢察官偵查起訴。
      理      由
一、上訴人即被告丙○○對於其夥同沈良全，在右揭時、地共同連續破壞門鎖竊取被
    害人乙○○、甲○○二人之財物等事實，固坦承不諱。惟矢口否認有竊取乙○○
    所有之現金一萬二千元，並辯稱：竊得乙○○之財物部分並無現金等語。經查：
    被告前揭自白部分，核與被害人乙○○、甲○○之指訴，及共犯沈良全於警偵訊
    與原審法院八十九年度易字第七六七號審理時所供述情節大致相符，足信其所為
    之自白與事實相合，應可採信。再者，雖被害人乙○○於警訊時供稱：現金遭竊
    一萬二千元等語，而被告於警訊時供稱：「於八十九年六月二十八日二十一時許
    在二崙鄉○○村○○路十五之二號先撬開鎖鑰進入Ｂ三九套房竊取硬幣五十元、
    十元計有新台幣二千元及女用手錶乙隻，出來再進入後棟Ａ二八套房破壞鎖鑰竊
    取新台幣六千元、手機、手錶各一枚，共有二人偷竊」等語（見八十九年六月二
    十九日第一次警訊筆錄）明確，就所竊現金金額二人所述互有出入，惟被告於警
    訊之自白係乃在自由意識下所為之陳述，且其於原審審理時亦供稱其於警訊所為
    之供述為實在等語（見原審卷第三十三頁），則被告確實有竊取乙○○所有現金
    乙節，應堪認定。至於其所竊得乙○○所有現金金額如何，尚難遽採被害人乙○○片面所指「一萬二千元」，自以被告於警訊所為自白之「二千元」，對被告有
    利且較可採取。此外，復有現場照片六張在卷可資佐證。故被告上開所辯，顯係
    事後卸責之詞，洵無足採。其事證明確，犯行洵堪認定。又本案事實已臻明確，
    被告聲請傳喚證人林德道，本院經核無此必要，附此敘明。
二、按附加於門上之鎖，為安全設備之一種，毀壞此種門鎖行竊，自應論以刑法第三
    百二十一條第一項第三款之毀壞安全設備竊盜罪；至毀壞構成門之一部之鎖而行
    竊，則應認為毀壞門扇，成立同條款之毀壞門扇竊盜罪（參照最高法院三十二年
    度上字第五八九號判例、同院六十四民刑庭總會年七月十五日決議）。查被告進
    入上開套房行竊，係以毀壞鑲在門上之平面十字鎖孔之門鎖後始行進入，此為被
    告於本院審理中所自承（見本院九十一年五月十四日審判筆錄），並參以被害人
    乙○○、甲○○於警訊指稱門的鎖頭被破壞或門鎖被損壞拆下等情，足見本案被
    告係毀壞構成門之一部之鎖而行竊，則應認為毀壞門扇。核被告丙○○所為，係
    犯刑法第三百二十一條第一項第一款、第二款之毀壞門扇於夜間侵入住宅竊盜罪
    。被告與共犯沈良全之間，有犯意之聯絡及行為分擔，均為共同正犯。被告先後
    二次犯行，反覆實施，時間緊接，所犯犯罪構成要件相同，顯係基於概括犯意為
    之，為連續犯，應依刑法第五十六條之規定論以一罪，並加重其刑。
三、原審認被告之罪證明確，因予論罪科刑，固非無見。惟（１）原判決事實載「被
    告破壞門鎖行竊」，為此門鎖究為附加於門上之鎖，為「安全設備」之一種，抑
    或係構成門之一部之鎖，為「門扇」之一部分，原判決理由未予認定，則其主文
    遽載「丙○○共同連續毀壞門扇，．．．．竊盜，處．．．」，顯然判決理由不
    備而有不當。（２）原判決事實認定被告竊取被害人乙○○之現金金額為「一萬
    二千元」，惟其判決理由對於被告迭次於警訊及原審審訊中自承僅竊得被害人乙○○現金「二千元」乙節，何以不採？卻未予說明，其判決理由自有不備，亦有
    未當。被告上訴意旨指摘原判決量刑過重而有不當之處，雖無理由，然原判決既
    有上述可議之處，自應由本院將原判決予以撤銷改判。爰審酌被告之素行、夜間
    毀壞門扇侵入住宅行竊之犯罪動機、手段、方法、目的，對於他人居住及社會安
    全之危害不輕、所竊得之財物、事後已與被害人江玉停達成民事上和解及犯後態
    度良好等一切情狀，改量處如主文第二項所示之刑。另供犯罪所用之十字鑰匙一
    支，並未扣案，且據共犯沈良全於原審法院八十九年易字第七六七號竊盜案審理
    中供承已將該鑰匙丟棄，顯然業已滅失，爰不另為沒收之諭知。
據上論斷，應依刑事訴訟法第三百六十九條第一項前段、第三百六十四條、第二百九
十九條第一項前段，刑法第二十八條、第五十六條、第三百二十一條第一項第一款、
第二款，判決如主文。
本案經檢察官邱克斌到庭執行職務。
中    華    民    國      九十一      年      五      月      二十八    日
                                  臺灣高等法院臺南分院刑事第五庭
                                      審判長法官  鄭    文    肅
                                            法官  黃    三    哲
                                            法官  王    浦    傑
右正本證明與原本無異。
不得上訴。
                                      法院書記官  蔡    振    豐
中    華    民    國      九十一      年      五      月     二十九     日
附錄法條：
刑法第三百二十一條第一項第一款、第二款
犯竊盜罪而有左列情形之一者，處六月以上五年以下有期徒刑：
一  於夜間侵入住宅或有人居住之建築物、船艦，或隱匿其內而犯之者。
二  毀越門扇、牆垣或其他安全設備而犯之者。
三  攜帶兇器而犯之者。
四  結夥三人以上而犯之者。
五  乘火災、水災或其他災害之際而犯之者。
六  在車站或埠頭而犯之者。
前項之未遂罰之。
